臺灣高雄地方法院刑事判決　　　　　　99年度審訴字第3242號
公　訴　人　臺灣高雄地方法院檢察署檢察官
被　　　告　黃義孝
上列被告因違反毒品危害防制條例案件，經檢察官提起公訴（99
年度毒偵字第3946號、第5009號、99年度偵字第24131 號），被
告就被訴事實為有罪之陳述，經告知簡式審判程序之旨，並聽取
被告與公訴人之意見後，本院合議庭裁定由受命法官獨任進行簡
式審判程序，判決如下：
    主  文
黃義孝施用第一級毒品，累犯，處有期徒刑玖月，扣案之注射針
筒壹支，沒收之；又施用第二級毒品，累犯，處有期徒刑伍月，
扣案之玻璃球吸食器、吸管各壹支，均沒收；又施用第一級毒品
，累犯，處有期徒刑玖月；又施用第二級毒品，累犯，處有期徒
刑伍月。應執行有期徒刑貳年貳月，扣案之注射針筒、玻璃球吸
食器及吸管各壹支，均沒收。
    事  實
一、黃義孝前因施用毒品案件，經本院少年法庭裁定交付觀察、
    勒戒後，因無繼續施用毒品之傾向，於民國87年11月27日釋
    放出所而執行完畢，並以87年度少調字第1276號、第1952號
    裁定不付審理在案；又於前開觀察勒戒執行完畢釋放後5 年
    內之91年，因施用毒品案件，經本院以91年度訴字第1441號
    判決判處有期徒刑1 年2 月、6 月，應執行有期徒刑1 年6
    月確定；復因竊盜、贓物等案件，分別經本院以91年度易字
    第2087號判決、92年度簡字第1836號判決判處有期徒刑1 年
    、4 月確定，上開各罪嗣經最高法院以94年度台非字第19號
    裁定定應執行有期徒刑2 年7 月確定，於94年12月22日執行
    完畢。詎黃義孝仍不知悔改，而仍未戒除毒癮，（一) 基於
    施用第一、二級毒品之犯意，於99年6 月23日11時許，在高
    雄縣美濃鎮○○街16號住處內，以將海洛因摻水置於針筒內
    注射在手臂之方式，施用第一級毒品海洛因1 次；復於同日
    某時許，在上開住處內，以將甲基安非他命燒烤吸食其煙霧
    之方式，施用第二級毒品甲基安非他命1 次。嗣於99年6 月
    23日11時50分許，因侵入位於高雄縣美濃鎮○○街4-1 號民
    宅施用毒品，經警接獲通報到場，當場扣得其所有，用以施
    用海洛因所用之注射針筒1 支，並徵其同意採集尿液送驗後
    ，呈安非他命、甲基安非他命、可待因及嗎啡陽性反應。（
    二）基於施用第一、第二級毒品之犯意，於99年7 月19日某
    時許，在高雄縣美濃鎮○○街16號住處內，以將海洛因摻水
    置於針筒內注射在手臂之方式，施用第一級毒品海洛因1 次
    ；復於同日某時許，在上開住處內，以將甲基安非他命燒烤
    吸食其煙霧之方式，施用第二級毒品甲基安非他命1 次。嗣
    於99年7 月19日，在高雄縣美濃鎮○○路○段信國國小附近
    ，經警發現黃義孝駕駛贓車欲上前攔查，黃義孝見狀逃逸，
    為警追緝至屏東縣里港鄉里港大橋而查獲，並徵其同意採集
    尿液送驗後，呈安非他命、甲基安非他命、可待因及嗎啡陽
    性反應。
三、案分別經高雄縣政府警察局旗山分局報請臺灣高雄地方法院
    檢察署檢察官偵查起訴。
    理  由
一、本件被告黃義孝所犯係死刑、無期徒刑、最輕本刑為3 年以
    上有期徒刑以外之罪，其於準備程序中就被訴事實為有罪之
    陳述，經本院告知簡式審判程序之旨，並聽取公訴人及被告
    意見後，合議庭裁定由受命法官獨任進行簡式審判程序，合
    先敘明。
二、上揭事實，業據被告於本院審理時供承不諱，且被告分別於
    99年6 月23日13時5 分許、99年6 月26日15時30分許、99年
    7 月19日14時36分許，經警採集其尿液送檢驗之結果，呈現
    嗎啡及甲基安非他命陽性反應，此有高雄縣政府警察局旗山
    分局吉東派出所偵辦毒品案件嫌疑犯尿液採證檢驗對照表（
    尿液編號：旗警169 號）、高雄縣政府警察局旗山分局毒品
    危害防制條例案件嫌犯代號與真實姓名對照表（代號：218
    ）、台灣檢驗科技股份有限公司99年7 月7 日、99年8 月5
    日濫用藥物尿液檢驗報告（檢體編號：169 、218 ）各1 份
    在卷可稽；是被告之任意性自白核與事實相符，洵堪採為論
    罪科刑之依據。本案事證明確，被告上開施用第一、二級毒
    品之犯行，堪以認定。
三、按毒品危害防制條例前於92年7 月9 日修正公布，自93年1
    月9 日施行，觀之該條例第20條、第23條之立法理由，修正
    後毒品危害防制條例就施用毒品者，只於「初犯」及「5 年
    後再犯」二種情形，有其追訴條件之限制，即須於初犯經觀
    察、勒戒或強制戒治釋放後，5 年內均無施用毒品之行為，
    始能認其前所實施之觀察、勒戒或強制戒治已足遮斷毒癮，
    而得於5 年後再犯時，再予適用初犯之規定，重行觀察、勒
    戒等程式。倘5 年內已經再犯，被依法追訴處罰，縱其第3
    次（或第3 次以上）施用毒品之時間在初犯釋放5 年以後，
    即與「5 年後再犯」之情形有別，且因已於「5 年內再犯」
    ，顯見其再犯率甚高，原實施觀察、勒戒或強制戒治，已無
    法收其實效，而無5 年戒斷期之存在，自無再經觀察、勒戒
    及強制戒治之必要，應得逕行追訴處罰（最高法院95年台上
    字第1071號判決參照）。查本件被告因施用毒品案件，經本
    院少年法庭裁定交付觀察、勒戒後，因無繼續施用毒品之傾
    向，於87年11月27日釋放出所而執行完畢，並以87年度少調
    字第1276號、第1952號裁定不付審理在案；又於前開觀察勒
    戒執行完畢釋放後5 年內之91年，因施用毒品案件，經本院
    以91年度訴字第1441號判決判處有期徒刑1 年2 月、6 月，
    應執行有期徒刑1 年6 月確定等節，有臺灣高雄地方法院檢
    察署刑案資料查註紀錄表、全國施用毒品案件紀錄表及臺灣
    高等法院被告前案紀錄表各1 份在卷可參，是被告於觀察勒
    戒執行完畢釋放後，5 年內再犯上開施用毒品罪，並經判決
    處刑，則其再度犯本件施用毒品犯行，雖距前述觀察勒戒執
    行完畢釋放後已逾5 年，揆諸前開說明，仍應依法論科。
四、核被告所為，係犯毒品危害防制條例第10條第1 項施用第一
    級毒品罪、同條例第10條第2 項施用第二級毒品罪。被告施
    用毒品前持有毒品之低度行為為施用之高度行為所吸收，均
    不另論罪。被告上開犯行，犯意各別，行為互殊，應予分論
    併罰。再被告有如事實欄所載之科刑、執行紀錄，有臺灣高
    雄地方法院檢察署刑案資料查註紀錄表、臺灣高等法院被告
    前案紀錄表各1 份在卷可憑，其於刑之執行完畢後，5 年內
    再犯本件有期徒刑以上之各罪，均為累犯，應依刑法第47條
    第1 項規定，各加重其刑。本院審酌被告經觀察勒戒及刑之
    執行後，仍不知悔改，不思戒絕其毒癮而再次違犯本件施用
    毒品罪，顯然缺乏戒絕毒品之決心，有再入監矯治之必要，
    惟念其於犯罪後坦承犯行及所犯為自戕行為等一切情狀，分
    別量處如主文所示之刑，並定其應執行刑如主文所示，以資
    懲儆。
五、末查，扣案之注射針筒1 支，為被告所有且供其施用第一級
    毒品所用之物；扣案之玻璃球吸食器及吸管各1 支，為被告
    所有，且供其施用第二級毒品所用之物，均業據被告供承在
    卷，爰均依刑法第38條第1 項第2 款規定，宣告沒收。
據上論斷，應依刑事訴訟法第273 條之1 第1 項、第284 條之1
、第299 條第1 項前段，毒品危害防制條例第10條第1 項、第2
項，刑法第11條前段、第47條第1 項、第51條第5 款、第9 款、
第38條第1 項第2 款，判決如主文。
本案經檢察官李英霆到庭執行職務。
中    華    民    國   100    年    2     月    21    日
                刑事第十庭  法  官   楊珮瑛
以上正本證明與原本無異。
如不服本判決應於收受送達後10日內向本院提出上訴書狀，並應
敘述具體理由；如未敘述上訴理由者，應於上訴期間屆滿後20日
內向本院補提理由書（均須按他造當事人之人數附繕本）「切勿
逕送上級法院」。
中    華    民    國   100    年    2     月    21    日
                             書記官  陳莉庭
附錄本判決論罪科刑法條全文
毒品危害防制條例第10條
施用第一級毒品者，處6 月以上5 年以下有期徒刑。
施用第二級毒品者，處3年以下有期徒刑。